【裁判字號】    97,小上,20
【裁判日期】    971103
【裁判案由】    給付貨款
【裁判全文】
臺灣屏東地方法院民事裁定              97年度小上字第20號
上  訴  人  興泰實業股份有限公司
法定代理人  乙○○
被上訴人    甲○○
上列當事人間請求清償欠款事件，上訴人對於中華民國97年8 月
29日本院屏東簡易庭97年度屏小字第656 號第一審判決提起上訴
，本院裁定如下：
    主  文
上訴駁回。
第二審訴訟費用新臺幣壹仟伍佰元由上訴人負擔。
    理  由
一、按對於小額程序之第一審裁判之上訴，非以其違背法令為理
    由，不得為之；上訴狀應記載上訴理由，並表明原判決所違
    背之法令及其具體內容，依訴訟資料可認原判決有違背法令
    之具體事實，民事訴訟法第436 條之24第2 項與第436 條之
    25分別定有明文。復按上訴不合程式或已逾期間或法律上不
    應准許者，第二審法院應以裁定駁回之，民事訴訟法第444
    條第1 項亦有明定，並依同法第436 條之32第2 項之規定，
    於小額事件之上訴程序準用之。而所謂「判決違背法令」，
    依同法第436 條之32準用同法第468 條、第469 條第1 款至
    第5 款之規定，乃指「判決不適用法規或適用不當」或「判
    決有同法第469 條所列第1 款至第5 款情形之一」者而言，
    從而，提起小額程序第二審上訴，倘以第一審判決有不適用
    法規或適用法規不當為其上訴理由，其上訴狀或理由書應有
    具體之指摘，並揭示該法規之條項或其內容；若係成文法以
    外之法則，應揭示該法則之旨趣；倘為司法院解釋或本院之
    判例，則應揭示該判解之字號或其內容；倘以第一審判決有
    同法第469 條所列各款情形之一者為其上訴理由，其上訴狀
    或理由書，應揭示合於該款之事實；上訴狀或理由書如未依
    上開方法表明，即難認為已對第一審判決之違背法令有具體
    指摘，其上訴自難認為合法（最高法院71年臺上字第314 號
    判例要旨參照）。
二、上訴意旨略以：（一）原審於判決書提到「原告故提出送貨
    單，其中一紙送貨單（NO.S0000000） 之收貨客戶欄確係被
    告所簽名，既認為買賣契約之買受人係被告，惟查原告將牛
    蛙飼料運送至何處，買賣契約當事人本得自行約定，契約債
    務之履行係向買受人或第三人為之故原告所提出的送貨單僅
    能證明收貨人係被告，此究與買受人係被告或是第三人鄭智
    遠無必然關連，是原告主張被告收受牛蛙飼料即為買賣契約
    之買受人，即無足採」。顯然原審將送貨通知單簡化為簽收
    單用途，殊不知上述之送貨單，其全名為送貨通知單，觀其
    內容，明白記載：（1） 客戶名稱：882701甲○○。（2）
    電話：0000000000。（3） 交貨地址：鹽埔鄉○○村○○路
    13號。（4） 統一發票：ＮＸ00000000、ＮＸ00000000、Ｎ
    Ｘ00000000、ＮＸ00000000及ＮＸ00000000與證物二所附之
    發一票號碼相符，且發票上明載買受人係被上訴人甲○○。
    （二）社會交易形成不限於須面對面始成立契約，尤其遠距
    離交易亦是尋常交易模式，被上訴人向上訴人購買飼料，並
    非只有一次，簽收飼料亦非僅有一次，上訴人與被上訴人間
    之交易依民法第154 條意思實現之規定，應是已成立，依送
    貨通知之記載，雙方買賣契約是已成立，且係持續性之買賣
    契約。為此上訴聲明：1 、原判決廢棄。2 、上開廢棄部分
    ，被上訴人應給付上訴人新台幣67,410元，及自民國97 年5
    月7 日起至清償日止，按年息百分之5 計算之利息。
三、經查，上訴人前開所述，係就系爭買賣契約成立之買受人究
    否為被上訴人有所爭執，要屬事實上之爭執。則上訴人就原
    審取捨證據、認定事實之職權行使，指摘其為不當，仍未具
    體表明如何不適用法規、適用法規不當、或民事訴訟法第49
    6 條第1 款至第5 款所列各款情形，自難認對原審判決之如
    何違背法令，已有具體指摘。職故，上訴人提起本件上訴，
    仍未具體說明原判決究有如何不適用法規或適用不當之處，
    亦未揭示該法規之條項、成文法以外之法則或司法院解釋、
    最高法院之判例，復未表明違背法令之具體事實，揆之首開
    說明，自不得謂已合法表明上訴理由，其上訴難認為合法，
    應予駁回。
四、按法院為訴訟費用之裁判時，應確定其費用額，民事訴訟法
    第436 條之19第1 項定有明文，此依同法第436 條之32第1
    項規定，於小額事件之上訴程序準用之。上訴人提起上訴既
    經駁回，則其應負擔之訴訟費用額確定為如主文第2 項所示
    ，併此敘明。
五、據上論結，本件上訴為不合法，依民事訴訟法第436 條之32
    第1 項、第2 項、第436 條之19第1 項、第444 條第1 項前
    段、第95條、第78條，裁定如主文。
中    華    民    國    97    年    11    月    3     日
                  民事第二庭    審判長法  官  張世賢
                                      法  官  吳思怡
                                      法  官  胡晏彰
正本係照原本作成。
本裁定不得抗告。
                                      書記官  顏子仁
中    華    民    國    97    年    11    月    4     日


司法院資訊處製作；財團法人民間司法改革基金會備份。
